最高法院刑事判決　　　　　　　　九十四年度台上字第四九號
　　上　 訴　 人　台灣高等法院台南分院檢察署檢察官
　　上訴人即被告　丙○○
　　　　　　　　　　　　　1號.
　　選 任辯護 人　陳英鳳律師
　　上訴人即被告　乙○○
　　　　　　　　　甲○○
　　　　　　　　　　　　　6號.
上列上訴人因被告等違反政府採購法案件，不服台灣高等法院台
南分院中華民國九十三年一月十九日第二審更審判決（九十二年
度上更(二)字第三八一號，起訴案號：台灣雲林地方法院檢察署八
十九年度偵字第一九九九、二０三三、二三五五、二六九二號）
，提起上訴，本院判決如下：
    主  文
原判決撤銷，發回台灣高等法院台南分院。
    理  由
本件原判決撤銷第一審關於上訴人即被告丙○○、乙○○、甲○
○部分之判決，改判依牽連犯之例，從一重分別論處被告等共同
意圖影響決標價格，而以其他方式之合意，使廠商不為投標及不
為價格之競爭各罪刑（丙○○處有期徒刑壹年貳月，乙○○處有
期徒刑壹年陸月，甲○○處有期徒刑捌月），固非無見。
惟查(一)本件檢察官起訴之犯罪事實並未包括原判決附表（下稱附
表者均同）三編號四中楊文芳部分及附表三編號十至十二號部分
之犯行，原判決對該未經起訴之部分，併予審判論處罪刑，未說
明何以為起訴效力所及得併予審判之理由，難謂無判決理由不備
之違法。本院前發回意旨已指明，原判決仍置之未理，其違法情
形仍然存在。(二)有罪判決書之事實一欄，為判斷其適用法令當否
之準備，法院自應將與論罪科刑有關之事實，翔實記載，其以附
表為事實之一部分者，亦然。查附表三編號十二，關於劉金樹支
付報酬金額欄為新台幣（下同）六千元，與蒐購標單情形概述欄
內所記載劉金樹交予（林榮三）三萬元現金，並不相符；依附表
三所載劉金樹為蒐購標單所支付報酬金額共計六十五萬一千元，
與原判決事實欄內所認定劉金樹使用二百三十五萬元收購標單之
金額（見原判決第六頁）亦不相一致；又丙○○所洩漏提供予乙
○○之領、投標廠商之名稱及電話，原判決事實欄僅記載領、投
標廠商之電話號碼二十七個，並未記載領、投標之廠商，致丙○
○所洩漏秘密之客體並不明確（按原判決僅記載詳如雲林地檢署
八十九年度他字第六四九號第八八頁、第八九頁所示名單林先生
共二七人，並未將丙○○洩漏秘密之客體全部顯現於判決書內）
，且與原審詰問乙○○時所稱丙○○只交付十家廠商名單不相符
合（見原審卷(二)第一八頁）；均非妥適。(三)又緩刑期滿，而緩刑
之宣告，尚未經撤銷者，其刑之宣告失其效力，刑法第七十六條
定有明文，所謂刑之宣告失其效力，指自始未受刑之宣告而言。
又刑法第七十四條第二款關於前受有期徒刑以上刑之宣告，執行
完畢或赦免後，五年以內未曾受有期徒刑以上刑之宣告之緩刑要
件，其所謂五年之內未曾受有期徒刑以上刑之宣告，指後案宣示
判決之時，而非後案犯罪之時。查是否諭知緩刑，固屬事實審法
院之職權，然原判決以甲○○曾犯業務過失致死罪，經原審法院
以八十五年度交上一字第四九六號判處有期徒刑四月，緩刑三年
，於八十六年二月五日確定，距本案未逾五年，未符緩刑要件為
理由，指駁甲○○諭知緩刑之請求，揆之上開說明，於法並不相
符。檢察官及被告等上訴意旨分別指摘原判決不當，尚非全無理
由，應認仍有撤銷發回更審之原因。又原判決不另為無罪之諭知
部分（原判決理由六），基於審判不可分之原則，應一併發回，
合予指明。
據上論結，應依刑事訴訟法第三百九十七條、第四百零一條，判
決如主文。
中　　華　　民　　國　九十四　年　　一　　月　　六　　日
            最高法院刑事第七庭
                審判長法官  莊　登　照
                      法官  洪　明　輝
                      法官  黃　一　鑫
                      法官  魏　新　和
                      法官  林　秀　夫
      本件正本證明與原本無異
                          書  記  官
中　　華　　民　　國　九十四　年　　一　　月　 十二 　日
                                                     Ｑ
